臺灣屏東地方法院刑事判決　　　　　　　 94年度易字第103號
公　訴　人　臺灣屏東地方法院檢察署檢察官
被　　　告　甲○○　男　26歲.
　　　　　　　　　　（
上列被告因竊盜案件，經檢察官提起公訴（九十四年度偵字第六
○四號）及移送併辦（臺灣高雄地方法院檢察署九十四年度偵字
第二五二二號），被告於本院準備程序中就被訴事實為有罪之陳
述，經本院合議庭裁定由受命法官獨任依簡式審判程序審理，判
決如下：
    主  文
甲○○共同連續攜帶兇器竊盜，累犯，處有期徒刑壹年貳月，扣
案之鋼筋參拾捌支、剪線鉗、鐵鉗、尖嘴鉗、Ｔ字型螺絲起子、
手電筒各壹支及油壓剪肆支，均沒收。
    事  實
一、甲○○前於民國八十九年間，因違反毒品危害防制條例案件
    ，經臺灣高雄地方法院八十九年度訴字第二○五六號判處有
    期徒刑八月確定，甫於九十一年十月二十五日執行完畢。詎
    仍不知悔改，竟為下列連續攜帶兇器竊盜犯行：
  (一)甲○○與乙○○（另由臺灣高雄地方法院檢察署檢察官偵辦
    ）基於意圖為自己不法所有之概括犯意聯絡，先後於下列時
    、地，攜帶客觀上具有危險性且對人之生命、身體構成威脅
    而可供兇器使用之下列工具，連續竊取臺灣電力股份有限公
    司（下稱臺電公司）設置於路旁電線桿上之ＰＶＣ風雨線、
    接戶線：
  1.九十四年一月二十二日凌晨一時許，由乙○○駕駛其一人所
    竊取改懸掛車牌號碼ＺＸ—四一三○號自用小客車，前往高
    雄縣大寮鄉○○街包工廟前搭載甲○○後（甲○○未參與竊
    車犯行且不知情），共同前往屏東縣潮州鎮○○路○○道路
    旁，由甲○○利用渠二人所撿拾之鋼筋十五支、共同購買之
    剪線鉗、鐵鉗、尖嘴鉗、Ｔ字型螺絲起子各一支等可供兇器
    使用之工具，攀爬上臺電公司架設於該處之電線桿（電桿號
    ：水哮高分17中央Ｒ4分／Ｌ8Ｒ9～Α4）剪斷ＰＶＣ風雨線
    ，乙○○在下方收線之方式共同竊取之（竊得ＰＶＣ風雨線
    長四四七點九公尺），得手後欲朋分變賣款項花用。嗣於同
    日凌晨三時四十四分許，渠二人駕車行經潮州鎮○○路某鴨
    寮前，因形跡可疑為警攔檢而當場查獲，扣得上開鋼筋十五
    支及剪線鉗、鐵鉗、尖嘴鉗、Ｔ字型螺絲起子各一支。
  2.同年一月二十四日凌晨三時許，甲○○、乙○○共乘甲○○
    所使用車牌號碼ＯＴＺ—四二二號機車（機車車主為甲○○
    之父王盟勝），前往高雄縣大樹鄉○○村○○道路旁，共同
    利用渠二人所攜帶可供兇器使用之大型剪刀及鋼筋（數量不
    詳，均未扣案），攀爬上臺電公司架設於該處之電線桿（電
    桿號：龍水高幹34即龍水分34右16左10-左11至Α1-Α2）並
    剪斷ＰＶＣ風雨線、接戶線而竊取之（竊得ＰＶＣ風雨線長
    三八三公尺、接戶線長八公尺），得手後載運至潘德祥所經
    營位在高雄縣大寮鄉○○路三七八巷之「大地資源回收場」
    ，變賣予潘德祥（另由臺灣高雄地方法院檢察署檢察官偵辦
    ），渠二人各分得新台幣（下同）二千五百元花用。
  (二)甲○○與乙○○承上開概括犯意，復與綽號「阿老」之不詳
    姓名、年籍之成年男子（下稱綽號「阿老」之不詳成年男子
    ）共同基於意圖為自己不法所有之犯意聯絡，事先謀議由「
    阿老」之不詳成年男子攜帶其所有、客觀上具有危險性且對
    人之生命、身體構成威脅而可供兇器使用之下列工具，於下
    列時、地一人前往竊取台電公司之ＰＶＣ風雨線、接戶線，
    得手後再電話聯絡未到場參與行竊之甲○○、乙○○將贓物
    搬運至上開「大地資源回收場」，並由渠三人朋分變賣金額
    ：
  1.九十四年一月二十五日凌晨二時許，由綽號「阿老」之不詳
    成年男子先前往高雄縣大寮鄉○○村○路園六之一號前產業
    道路，並持所攜帶可供兇器使用之鋼筋二十三支、油壓剪四
    支及非屬兇器之手電筒一支，攀爬上臺電公司架設於該處之
    電線桿（電桿號：東成分10右8左4～Α2、中庄65右638-Α2
    ），剪斷竊取ＰＶＣ風雨線而竊取之（共竊得ＰＶＣ風雨線
    長五一七公尺），再由甲○○騎乘上述機車搭載乙○○前往
    綽號「阿老」之不詳成年男子所指示之行竊地點，將竊得之
    ＰＶＣ風雨線載運至「大地資源回收場」。
  2.同日凌晨五時許，由綽號「阿老」之不詳成年男子先前往高
    雄縣大寮鄉○○村○○○道路，並持所攜帶可供兇器使用之
    鋼筋二十三支、油壓剪四支及非屬兇器之手電筒一支，攀爬
    上臺電公司架設於該處之電線桿（電桿號：龍九曲高幹108
    即九曲108左6-左9、左9左6-Α2），剪斷竊取ＰＶＣ風雨線
    、接戶線而竊取之（竊得ＰＶＣ風雨線長三七二公尺、接戶
    線長二二公尺），再由甲○○騎乘上述機車搭載乙○○前往
    綽號「阿老」之不詳成年男子所指示之行竊地點將竊得之Ｐ
    ＶＣ風雨線載運至「大地資源回收場」準備變賣，並取回綽
    號「阿老」之不詳成年男子遺留現場之上開工具。嗣於同日
    上午六時二十分許，為警在上開「大地資源回收場」前當場
    查獲甲○○、乙○○，並扣得綽號「阿老」之不詳成年男子
    所有且供竊盜所用之鋼筋二十三支、油壓剪四支及手電筒一
    支（檢察官併辦意旨書所列編號四部分，因無證據證明甲○
    ○亦有參與，業經檢察官當庭減縮該部分事實）。
二、案經屏東縣警察局移送臺灣屏東地方法院檢察署檢察官偵查
    起訴、及高雄縣警察局林園分局報告臺灣高雄地方法院檢察
    署檢察官移送併辦。
    理  由
一、本件被告甲○○所犯係死刑、無期徒刑、最輕本刑為三年以
    上有期徒刑以外之罪，其於本院準備程序中就被訴事實為有
    罪之陳述，經本院合議庭裁定由受命法官獨任依簡式審判程
    序，先予敘明。
二、右揭事實，訊據被告甲○○於警偵及本院審理中供認不諱，
    且就上開事實(二)部分坦承：伊與乙○○及綽號「阿老」之不
    詳成年男子事先即謀議，由「阿老」出門剪電線，嗣再撥打
    電話聯絡伊與乙○○至現場搬運電線，渠三人再朋分變賣之
    金額等語在卷（見本院卷第三六頁），核與共犯乙○○於警
    詢及偵查中供證情節相符，而臺電公司所有之ＰＶＣ風雨線
    、接戶線有上述遭竊情事，亦經被害人即臺電公司員工丙○
    ○、陳振國於警詢中指述綦詳，並有電訊（力）失竊現場調
    查表三份（即事實(一)之2.及事實(二)等三部分）及丙○○、陳
    振國領回失竊贓物所出具之贓物認領保管單二份、查獲照片
    在卷可稽。此外，復有被告與乙○○共有（係共同出資購買
    ）且供事實(一)之1.行竊所用之鋼筋十五支及剪線鉗、鐵鉗、
    尖嘴鉗、Ｔ字型螺絲起子各一支、及綽號「阿老」之不詳成
    年男子所有且供事實(二)行竊所用之鋼筋二十三支、油壓剪四
    支及手電筒一支扣案可佐，足徵被告之自白，應與事實相符
    ，堪予採信。綜上調查結果，本件事證明確，被告犯行洵堪
    認定，應予論科。
三、按刑法分則或刑法特別法中規定之結夥二人或三人以上之犯
    罪，應以在場共同實施或在場參與分擔實施犯罪之人為限，
    不包括同謀共同正犯在內。司法院大法官會議釋字第一○九
    號解釋「以自己共同犯罪之意思，事先同謀，而由其中一部
    分之人實施犯罪之行為者，均為共同正犯」之意旨，雖明示
    將「同謀共同正犯」與「實施共同正犯」併包括於刑法總則
    第二十八條之「正犯」之中，但此與規定於刑法分則或刑法
    特別法中之結夥犯罪，其態樣並非一致（七十六年台上字第
    七二一○號判例參照），查上開事實(二)部分，被告係與乙○
    ○、綽號「阿老」之不詳成年男子事先謀議，由「阿老」負
    責到場實施竊盜行為，俟得手後再通知被告、乙○○前往搬
    運贓物並朋分變賣金額，被告、乙○○雖未到場參與實施竊
    盜，惟主觀上仍有自己共同犯罪之意思，乃「同謀共同正犯
    」，而與結夥三人竊盜之要件有別；又被告與共犯乙○○、
    綽號「阿老」之不詳成年男子所分別攜帶持用之鋼筋及剪線
    鉗、鐵鉗、尖嘴鉗、Ｔ字型螺絲起子、大型剪刀、油壓剪等
    工具，於客觀上均具有危險性，足對人之生命、身體構成威
    脅，堪認均可供兇器使用，是核被告所為，係犯刑法第三百
    二十一條第一項第三款之攜帶兇器竊盜罪。被告與乙○○就
    上開事實(一)之犯行，有犯意聯絡及行為分擔，為實施共同正
    犯；其與乙○○、綽號「阿老」之不詳成年男子就上開事實
    (二)之犯行間，則僅有有犯意聯絡，為同謀共同正犯。被告先
    後四次攜帶兇器竊盜犯行，時間緊接，方法相同，觸犯構成
    要件相同之罪，顯係基於概括犯意反覆為之，為連續犯，應
    依刑法第五十六條之規定論以一罪，並加重其刑。被告所為
    事實(一)之2.、及事實(二)等三部分之竊盜犯行，雖未經起訴，
    惟與起訴部分具有連續犯之裁判上一罪關係，為起訴效力所
    及，且經檢察官移送併辦，本院應併予審理。被告前於八十
    九年間因違反毒品危害防制條例案件，經臺灣高雄地方法院
    八十九年度訴字第二○五六號判處有期徒刑八月確定，甫於
    九十一年十月二十五日執行完畢，有臺灣屏東地方法院檢察
    署刑案資料查註紀錄表、臺灣高等法院被告全國前案紀錄表
    各一紙在卷可考，其於有期徒刑執行完畢五年內再犯本件有
    期徒刑以上之罪，係屬累犯，應依刑法第四十七條規定加重
    其刑，並遞予加重之。爰審酌被告有麻藥、毒品等前科（有
    前揭紀錄表可參），正值壯年，未思以正當途徑且憑藉勞力
    獲取財物，竟基於貪念屢屢行竊、對被害人臺電公司及民眾
    用電權益均造成損害，犯罪情節之輕重及犯後坦承犯行等一
    切情狀，量處如主文所示之刑。末查，扣案之鋼筋十五支及
    剪線鉗、鐵鉗、尖嘴鉗、Ｔ字型螺絲起子各一支，為被告與
    共犯乙○○所共有；其餘鋼筋二十三支、油壓剪四支及手電
    筒一支則為共犯綽號「阿老」之不詳成年男子所有，且均係
    供本案犯罪所用之物，爰依刑法第三十八條第一項第二款規
    定，併予宣告沒收。至被告與乙○○於事實(一)之2.行竊所用
    之大型剪刀及鋼筋（數量不詳）均未扣案，且亦非違禁物，
    為免日後執行之困難，則不另為沒收之諭知，附此敘明。
據上論斷，應依刑事訴訟法第二百七十三條之一第一項、第二百
九十九條第一項前段，刑法第二十八條、第五十六條、第三百二
十一條第一項第三款、第四十七條、第三十八條第一項第二款，
判決如主文。
本案經檢察官劉俊儀到庭執行職務
中    華    民    國     94    年    4    月    19    日
                       臺灣屏東地方法院刑事第四庭
                               法  官  劉敏芳
以上正本證明與原本無異。
如不服本判決應於收受本判決送達後十日內向本院提出上訴書狀
，其未敘述上訴理由者，並得於提起上訴後十日內向本院補提理
由書狀（均須按他造當事人之人數附繕本）「切勿逕送上級法院
」
中　　華　　民　　國　　94　　年　　4 　　月　　20　　日
                               書記官  許倬維
附錄本案論罪科刑法條：
刑法第三百二十一條第一項第三款：
犯竊盜罪而有左列情形之一者，處六月以上五年以下有期徒刑：
三  攜帶兇器而犯之者。
